【裁判字號】    90,易,367
【裁判日期】    901207
【裁判案由】    贓物
【裁判全文】
臺灣桃園地方法院刑事判決                            九十年度易字第三六七號
    公  訴  人  臺灣桃園地方法院檢察署檢察官
    被      告  丙○○
右列被告因贓物案件，經檢察官提起公訴（八十九年度偵字第一二三八八號），本院
判決如左：
    主  文
丙○○收受贓物，處有期徒刑月，如易科罰金，以佰元折算壹日。
    事  實
一、丙○○明知乙○○所持有之臺灣中小企業銀行竹北分行之儲蓄存單二張，帳號為
    00000000000號，存單號碼分別為ＫＮ0000000號、ＫＮ00
    00000號，金額分別為新台幣（下同）四十二萬四千一百十一元、三十一萬
    八千零八十三元（前揭二存單係甲○○所有，於民國八十九年六月下旬某日，在
    新竹縣竹北市○○街八十一號二樓，為其弟乙○○所竊，此部份因未據告訴，另
    由臺灣桃園地方法院檢察署檢察官予以簽結），係來路不明之贓物，竟基於收受
    贓物之犯意，而於八十九年六月下旬某日，在新竹市○○街某處所予以收受，嗣
    於同年八月十五日二十時許，在桃園縣中壢市○○路四十七號前為警查獲，並扣
    得上開儲蓄存單二張。
二、案經桃園縣警察局中壢分局報告臺灣桃園地方法院檢察署檢察官偵查起訴。
    理  由
一、訊據被告丙○○固不否認有於前揭時、地收受上開儲蓄存單二張之事實，惟矢口
    否認右揭犯行，辯稱：因乙○○向伊借錢，才將這兩張存單交伊保管，伊於取得
    時以為是普通的票，回家後才知是儲蓄存單，不知是乙○○所竊得之物云云。然
    查：
（一）上開存單二紙係被害人甲○○所有，而於八十九年六月下旬某日，在新竹縣竹
      北市○○街八十一號二樓為證人乙○○所竊取，業據證人乙○○於警訊中自白
      不諱，並於本院審理中具結證述無訛（參見台灣桃園地方法院檢察署八十九年
      度偵字第一二三八八號偵查卷第二十九頁及本院九十年四月十七日訊問筆錄）
      ，核與被害人於警訊中之指述相符（參見上揭偵查卷第十三、十四、三十頁）
      ，並有贓物領據一紙在卷可稽，足認上開儲蓄存單二張係證人乙○○犯竊盜罪
      所得之物無疑。
（二）被告雖一再辯稱上開儲蓄存單兩張係案外人乙○○向伊借款而交付予伊供作抵
      押云云，然屢為證人乙○○於警訊及本院訊問時所否認。又被告先於八十九年
      八月十六日警訊時供稱：是竹北一位乙○○，綽號「阿宗」欠伊二千元抵押給
      我的云云（參見上揭偵查卷第七頁），後於本院九十年四月十七日訊問時則改
      稱：乙○○向伊借五千元云云（參見本院上開期日之筆錄），是被告就所借之
      金額，先後供述不一，則被告所稱與證人乙○○間之債權、債務關係是否確實
      存在，已非無可疑。縱使被告確曾與證人間存有借貸關係，其金額亦僅區區數
      千元，而上開儲蓄存單兩張金額合計約七十四萬元，其間數額差距之大，遠超
      過擔保被告之債權所需，即顯與常理有違，所辯尚難採信。
（三）扣案之儲蓄存單二張係以所有人甲○○之名為其帳戶，此乃一望即知之事實，
      亦為被告所明知，此由被告於偵訊中供述：伊知道（存單）不是他（指乙○○
      ）本人的（參見上揭偵查卷第二十頁）；復於本院訊問時陳稱：（問：你明知
      存單上的名字是甲○○，何以還收受？）因為他（乙○○）告訴伊沒有關係，
      伊就幫他收著等語（參本院九十年三月十五日訊問筆錄）可知。雖被告嗣又於
      本院九十年四月十七日訊問時改稱：伊收下兩張存單時，沒有仔細看，回到中
      壢時才知道不是乙○○所有云云（參本院該期日之筆錄），則伊事後翻異之詞
      ，顯係卸責之詞，無足採認。而銀行之儲蓄存單並非票據法所稱之票據，其流
      通性並非一般人所能接受，被告持有上開儲蓄存單二張既非交付自所有人，被
      告對其來源是否合法即應有所懷疑，是被告對之加以持有，又無從合理解釋持
      有上開儲蓄存單二張之緣由，再參以被告前後供詞多所反覆，堪認被告主觀上
      對上開儲蓄存單二張係屬贓物確有認識。綜上，本件事證已臻明確，被告犯行
      堪予認定，應予依法論科。
二、核被告丙○○所為係犯刑法第三百四十九條第一項之收受贓物罪。按被告行為後
    ，刑法第四十一條業於九十年一月四日修正，同年月十日經總統公布，已於同年
    月十二日生效，修正後之刑法第四十一條第一項前段規定：「犯最重本刑為五年
    以下有期徒刑以下之罪，而受六個月以下有期徒刑或拘役之宣告，因身體、教育
    、職業、家庭之關係或其他正當事由，執行顯有困難者，得以一元以上三元以下
    折算一日，易科罰金。」而比較新舊法規定之結果，以修正後規定有利於被告，
自應依刑法第二條第一項前段之規定適用裁判時之刑法第四十一條第一項前段之
    規定。爰審酌被告犯罪動機、手段、目的及所造成之損害等一切情狀，量處如主
    文所示之刑，同時並諭知易科罰金之折算標準，以資懲儆。
據上論斷，應依刑事訴訟法第二百九十九條第一項前段，刑法第二條第一項前段、第
三百四十九條第一項、第四十一條第一項前段，罰金罰鍰提高標準條例第一條前段、
第二條，判決如主文。
本案經檢察官洪景明到庭執行職務。
中      華      民      國    九十      年     十二     月      七      日
                          臺灣桃園地方法院刑事第一庭
                              審判長法  官   吳爭奇
                                    法  官   胡芷瑜
                                    法  官   范明達
右正本證明與原本無異。
如不服本判決，應於判決送達後十日內向本院提出上訴狀( 應附繕本 )，上訴於
臺灣高等法院。
                                    書記官   孫立文
中        華        民        國   九十   年   十二   月    十    日
附論罪科刑依據之法條：
刑法第三百四十九條
收受贓物者，處三年以下有期徒刑、拘役或五百元以下罰金。
搬運、寄藏、故買贓物或為牙保者，處五年以下有期徒刑、拘役或科或併科一千元以
下罰金。
因贓物變得之財物，以贓物論。


司法院資訊處製作；財團法人民間司法改革基金會備份。
